臺灣彰化地方法院刑事判決　　　　　　　　　　　　　九十三年度易字第四九號
　　公　訴　人　臺灣彰化地方法院檢察署檢察官
　　被　　　告　甲○○
右列被告因違反商標法案件，經檢察官提起公訴（九十二年偵字第二三六０號），於
本院準備程序中，被告就被訴事實為有罪之陳述，經裁定進行簡式審判程序審理，本
院判決如左：
    主  文
甲○○連續明知為未得商標權人同意，於同一商品，使用相同之註冊商標之商品而販
賣，累犯，處有期徒刑捌月。
扣案如附表所示之物均沒收。
    事  實
一、甲○○前曾於民國九十一年十月三十一日，因違反商標法案件，經本院以九十一
    年度員簡字第二三六號判處有期徒刑三月確定，於九十二年一月六日易科罰金執
    行完畢。詎其仍不知悔改，明知「ＬＯＵＩＳ　ＶＵＩＴＴＯＮ　ＭＡＬＬＥＴ
    ＩＥＲ及圖」，係乙○○○○登馬爾悌耶公司所有之商標，經向經濟部中央標準
    局（現改制為智慧財產局）申請註冊登記，取得商標專用權，商標註冊號數分別
    為第四一八０七九號（專用期限延展至九十八年一月三十一日）、第一一０四六
    四號（專用期限延展至九十八年一月三十一日）、第八九六一三六號（專用期限
    至九十九年六月三十日）及第一四九六八二號（專用期限延展至一００年二月二
    十八日）；「ＢＵＲＢＥＲＲＹ及圖」係英商布拜里斯公司所有之商標，經向前
    經濟部中央標準局申請註冊登記，取得商標專用權，商標註冊號數第九０五九三
    ０號（專用期限至九十九年九月十五日）、第九五八三六一號（專用期限至一０
    一年十月三十一日）；「ＧＵＣＣＩ及圖」係義商固喜歡固喜公司所有之商標，
    經向前經濟部中央標準局申請註冊登記，取得商標專用權，商標註冊號數為第九
    一五三九號（專用期限延展至九十六年八月三十一日）；「ＰＲＡＤＡ及圖」係
    盧森堡商普瑞得有限公司所有之商標，經向前經濟部中央標準局申請註冊登記，
    取得商標專用權，商標註冊號數為第五九六五七四號（專用期限延展至一０二年
    四月三十日）；「ＦＥＮＤＩ及圖」係義大利商芬蒂艾德有限公司所有之商標，
    經向前經濟部中央標準局申請註冊登記，取得商標專用權，商標註冊號數為第一
    五七七五一號（專用期限延展至一００年八月十五日）；「ＣＨＡＮＥＬ及圖」
    係瑞士商香奈兒股份有限公司所有之商標，經向前經濟部中央標準局申請註冊登
    記，取得商標專用權，商標註冊號數為第六二六五八０號（專用期限至九十二年
    十二月三十一日）、「ＭＩＵ　ＭＩＵ及圖」係英商繆繆公司所有之商標，經向
    前經濟部中央標準局申請註冊登記，取得商標專用權，商標註冊號數為第六一０
    七四七號（專用期限至九十二年八月三十一日）；「ＢＯＳＳ及圖」係德商雨果
    伯斯公司所有之商標，經向前經濟部中央標準局申請註冊登記，取得商標專用權
    ，商標註冊號數為第00000000號（專用期限延展至九十四年四月十五日
    ），而上開商標得專屬使用於皮包、皮夾、手提袋等皮件類之製品上，已行銷國
    內外市場多年，品質卓有信譽，為業界及消費大眾所週知，竟基於概括之犯意，
    於九十一年十二月間起，在雲林縣斗六市夜市，向一姓名、年籍不詳綽號「小李
    」之成年男子，以新台幣（下同）約二至三十萬元之價格，購得未經前揭商標權
    人同意或授權於同一商品使用上開商標之皮夾、皮包、手提袋等數量不詳之皮件
    製品後，連續在雲林縣麥寮、斗六、虎尾及彰化縣員林等地之夜市，依仿冒皮件
    品質、大小之不同，分別以一只一百九十九元、二百九十九元、三百九十九元不
    等之價格，販售予不特定之客人牟利。嗣於九十二年三月六日下午十五時三十分
    許，經警依法搜索甲○○所承租位於彰化縣大村鄉○○路○段一巷二十二號之一
    囤積前揭仿冒商品之倉庫，及停放倉庫前劉黃銘卿所有車牌號碼二Ｗ－三一三八
    號及廖國良所有車牌號碼Ｒ八－二五九六號自用小貨車後（劉黃銘卿、廖國良業
    經檢察官為不起訴處分），扣得如附表所示之仿冒商品。
二、案經商標權人乙○○○○登馬爾悌耶公司告訴暨彰化縣警察局移送臺灣彰化地方
    法院檢察署檢察官偵查起訴。
    理  由
一、右揭犯罪事實，迭據被告甲○○於警、偵訊中及本院準備程序暨審理時坦認無訛
    ，核與告訴人乙○○○○登馬爾悌耶公司代理人黃翊琇律師於本院準備程序中指
    訴之情節相符，又被告確有販賣仿冒商標商品之事實，並據同案被告劉黃銘卿、
    廖國良於警、偵訊中供認無誤，此外，並有中華民國商標註冊證、產品鑑定意見
    書、證明書、鑑定證明書等附卷可稽，復有扣案如附表所示之仿冒商品可資佐證
    ，被告之自白均與事實相符，本件事證明確，被告上開犯行應堪認定。
二、按被告行為後，商標法已於九十二年四月二十九日經立法院修正通過，同年五月
    二十八日並經總統令公佈，並自公佈日起六個月後即九十二年十一月二十八日施
    行，核諸修正前後商標法對販賣仿冒商標商品之法定刑均為「一年以下有期徒刑
    、拘役或科或併科新臺幣五萬元以下罰金」，法定刑度並無差異，是被告行為後
    ，法律雖有變更，然新法對被告並無不利，依刑法第二條第一項前段規定，自應
    適用裁判時之法律。核被告所為，係犯修正後商標法第八十二條販賣仿冒商標商
    品罪。被告先後多次販賣仿冒商標商品犯行，時間緊接，犯罪構成要件相同，顯
    係基於概括犯意為之，應依連續犯規定論以一罪，並加重其刑。又被告前於九十
    一年十月三十一日，因違反商標法案件，經本院以九十一年度員簡字第二三六號
    判處有期徒刑三月確定，甫於九十二年一月六日易科罰金執行完畢，有臺灣高等
    法院被告全國前案紀錄表及臺灣彰化地方法院檢察署刑案資料查註紀錄表在卷可
    按，其於五年內再犯本件有期徒刑以上之罪，為累犯，應依法遞加重其刑。爰審
    酌被告甫因販賣仿冒商標商品經本院判刑確定，不知悛悔，為圖一己之私利，再
    度使用及販賣仿冒他人業已註冊之商標商品，無視於政府致力保障智慧財產權之
    努力及尊重他人無體財產權之精神，欺瞞消費者，及其販賣之期間、販賣之數量
    、侵害之財產價額，被告犯罪所生危害顯非輕微暨其犯後態度等一切情狀，量處
    如主文所示之刑，以資儆懲。扣案如附表所示之物，係被告犯商標法第八十二條
    之罪所販賣之物，應依修正後商標法第八十三條之規定諭知沒收。
三、至本案同時扣獲之退貨簿一本、估價單四本、付款簽收簿一本、客戶資料簿一本
    、日帳簿一本及商品型錄一本等物，被告否認係供本件犯罪所用，且經本院當庭
    勘查，上開簿冊內之記載確與本案並無關聯，商品型錄亦未顯示前揭知名商標，
    是前開簿冊，當無從併為沒收之宣告，附此敘明。
據上論斷，應依刑事訴訟法第二百七十三條之一第一項、第二百九十九條第一項前段
，修正後商標法第八十二條、第八十三條，刑法第十一條前段、第二條第一項前段、
第五十六條、第四十七條，判決如主文。
本案經檢察官賴志盛到庭執行職務。
中　　　華　　　民　　　國　　　九十三　　年　　　六　　月　　二十八　　日
                                臺灣彰化地方法院刑事第二庭
                  法      官  王義閔
右正本證明與原本無異。
如不服本判決，應於判決送達後十日內，向本院提出上訴狀( 須附繕本 )。
                                      法院書記官  詹國立
中　　　華　　　民　　　國　　　九十三　　年　　　六　　月　　二十八　　日
附表
一、仿冒ＧＵＣＣＩ皮夾一百四十八個、皮包三十五只、皮帶一條。
二、仿冒ＬＯＵＩＳ　ＶＵＩＴＴＯＮ皮包一百三十七只、皮夾二百二十八個、皮帶
    二條。
三、仿冒ＢＵＲＢＥＲＲＹ皮包六十五只。
四、仿冒ＦＥＮＤＩ皮包二十個。
五、仿冒ＣＨＡＮＥＬ皮包七只、皮夾八個。
六、仿冒ＰＲＡＤＡ皮包十一只、皮夾十二個。
七、仿冒ＭＩＵ　ＭＩＵ皮包八只。
八、仿冒ＢＯＳＳ皮夾四個。
